臺灣臺中地方法院民事裁定
110年度消債更字第276號
聲請人(即   
債務人)     王倩盈  


代理人      陳俊成律師(法扶)
上列債務人因消費者債務清理事件，聲請更生，本院裁定如下：
    主    文
聲請人即債務人王倩盈自中華民國110年12月20日上午10時起開
始更生程序。
本件更生程序之進行由辦理更生執行事務之司法事務官為之。
    理    由
一、按債務人不能清償債務或有不能清償之虞，且無擔保或無優
    先權之本金及利息債務總額未逾新臺幣（下同）1,200萬元
    者，於法院裁定開始清算程序或宣告破產前，得向法院聲請
    更生；債務人對於金融機構負債務者，在聲請更生或清算前
    ，應向最大債權金融機構請求協商債務清償方案，或向其住
    、居所地之法院或鄉、鎮、市、區調解委員會聲請債務清理
    之調解；協商或調解成立者，債務人不得聲請更生或清算。
    但因不可歸責於己之事由，致履行有困難者，不在此限。本
    條例施行前，債務人依金融主管機關協調成立之中華民國銀
    行公會會員，辦理消費金融案件無擔保債務協商機制與金融
    機構成立之協商，準用前二項之規定；又法院開始更生程序
    之裁定，應載明其年、月、日、時，並即時發生效力，消費
    者債務清理條例第3條、第42條第1項、第45條第1項、第151
    條第1、7、9項分別定有明文。
二、聲請意旨略以：債務人現任職東森得易購，前二年之平均月
    收入約為30,639元，扣除個人生活必要費用支出及扶養一名
    子女費用後，已不能清償無擔保或無優先權債務合計約0000
    000元，前曾依前置協商機制與金融機構成立協商，協商條
    件為每月應償還4891元，惟債務人其後因車禍受傷而離職，
    實無力繼續履行原協商條件，顯係因非可歸責於己之事由致
    履行有困難，爰請求准予裁定開始更生等語。
三、經查：債務人主張之上開事實，業據提出之債權人清冊、債
    務人財產清單、所得及收入清單、生活必要支出清單、戶籍
    謄本、財團法人聯合徵信中心當事人綜合信用報告回覆書、
    全國財產總歸戶財產查詢清單、財政部中區國稅局綜合所得
    稅各類所得資料清單、勞工保險條例被保險人投保資料表、
    租賃契約書、在職證明書及其他支出憑證在卷可參，並有國
    泰世華商業銀行股份有限公司函覆之前置協商機制協議書可
    參，堪認債務人前開主張屬實。此外，債務人尚無經法院裁
    定開始更生、清算或宣告破產之情事，復查無債務人有消費
    者債務清償條例第6條第3項、第8條或第46條各款所列之事
    由存在，則債務人聲請更生，即屬有據，應予准許，爰裁定
    如主文第1項所示。
四、次按，法院開始更生程序後，得命司法事務官進行更生程序
    ，消費者債務清理條例第16條第1項亦有明文，併裁定如主
    文第2項。
中　　華　　民　　國　　110 　年　　12　　月　　20　　日
                        臺灣臺中地方法院民事庭
                            法  官 黃家慧
上為正本係照原本作成
本件不得抗告
本裁定已於110年12月20日上午10時公告。
中　　華　　民　　國　　110 　年　　12　　月　　20　　日
                              書記官